src/third-party/hunspell-dictionaries/es.aff
SFX I Y 729
SFX I ertar ierto ertar
SFX I ertar iertas ertar
SFX I ertar ierta ertar
SFX I ertar iertan ertar
SFX I ertar ierte ertar
SFX I ertar iertes ertar
SFX I ertar ierten ertar
SFX I eldar ieldo eldar
SFX I eldar ieldas eldar
SFX I eldar ielda eldar
SFX I eldar ieldan eldar
SFX I eldar ielde eldar
SFX I eldar ieldes eldar
SFX I eldar ielden eldar
SFX I entar iento entar
SFX I entar ientas entar
SFX I entar ienta entar
SFX I entar ientan entar
SFX I entar iente entar
SFX I entar ientes entar
SFX I entar ienten entar
SFX I egar iego egar
SFX I egar iegas egar
SFX I egar iega egar
SFX I egar iegan egar
SFX I egar iegue egar
SFX I egar iegues egar
SFX I egar ieguen egar
SFX I errar ierro errar
SFX I errar ierras errar
SFX I errar ierra errar
SFX I errar ierran errar
SFX I errar ierre errar
SFX I errar ierres errar
SFX I errar ierren errar
SFX I ebrar iebro ebrar
SFX I ebrar iebras ebrar
SFX I ebrar iebra ebrar
SFX I ebrar iebran ebrar
SFX I ebrar iebre ebrar
SFX I ebrar iebres ebrar
SFX I ebrar iebren ebrar
SFX I elar ielo elar
SFX I elar ielas elar
SFX I elar iela elar
SFX I elar ielan elar
SFX I elar iele elar
SFX I elar ieles elar
SFX I elar ielen elar
SFX I ernar ierno ernar
SFX I ernar iernas ernar
SFX I ernar ierna ernar
SFX I ernar iernan ernar
SFX I ernar ierne ernar
SFX I ernar iernes ernar
SFX I ernar iernen ernar
SFX I endar iendo endar
SFX I endar iendas endar
SFX I endar ienda endar
SFX I endar iendan endar
SFX I endar iende endar
SFX I endar iendes endar
SFX I endar ienden endar
SFX I estar iesto estar
SFX I estar iestas estar
SFX I estar iesta estar
SFX I estar iestan estar
SFX I estar ieste estar
SFX I estar iestes estar
SFX I estar iesten estar
SFX I esar ieso esar
SFX I esar iesas esar
SFX I esar iesa esar
SFX I esar iesan esar
SFX I esar iese esar
SFX I esar ieses esar
SFX I esar iesen esar
SFX I enzar ienzo enzar
SFX I enzar ienzas enzar
SFX I enzar ienza enzar
SFX I enzar ienzan enzar
SFX I enzar ience enzar
SFX I enzar iences enzar
SFX I enzar iencen enzar
SFX I edrar iedro edrar
SFX I edrar iedras edrar
SFX I edrar iedra edrar
SFX I edrar iedran edrar
SFX I edrar iedre edrar
SFX I edrar iedres edrar
SFX I edrar iedren edrar
SFX I erbar ierbo erbar
SFX I erbar ierbas erbar
SFX I erbar ierba erbar
SFX I erbar ierban erbar
SFX I erbar ierbe erbar
SFX I erbar ierbes erbar
SFX I erbar ierben erbar
SFX I embrar iembro embrar
SFX I embrar iembras embrar
SFX I embrar iembra embrar
SFX I embrar iembran embrar
SFX I embrar iembre embrar
SFX I embrar iembres embrar
SFX I embrar iembren embrar
SFX I ezar iezo ezar
SFX I ezar iezas ezar
SFX I ezar ieza ezar
SFX I ezar iezan ezar
SFX I ezar iece ezar
SFX I ezar ieces ezar
SFX I ezar iecen ezar
SFX I ensar ienso ensar
SFX I ensar iensas ensar
SFX I ensar iensa ensar
SFX I ensar iensan ensar
SFX I ensar iense ensar
SFX I ensar ienses ensar
SFX I ensar iensen ensar
SFX I emplar iemplo emplar
SFX I emplar iemplas emplar
SFX I emplar iempla emplar
SFX I emplar iemplan emplar
SFX I emplar iemple emplar
SFX I emplar iemples emplar
SFX I emplar iemplen emplar
SFX I estrar iestro estrar
SFX I estrar iestras estrar
SFX I estrar iestra estrar
SFX I estrar iestran estrar
SFX I estrar iestre estrar
SFX I estrar iestres estrar
SFX I estrar iestren estrar
SFX I endrar iendro endrar
SFX I endrar iendras endrar
SFX I endrar iendra endrar
SFX I endrar iendran endrar
SFX I endrar iendre endrar
SFX I endrar iendres endrar
SFX I endrar iendren endrar
SFX I erdar ierdo erdar
SFX I erdar ierdas erdar
SFX I erdar ierda erdar
SFX I erdar ierdan erdar
SFX I erdar ierde erdar
SFX I erdar ierdes erdar
SFX I erdar ierden erdar
SFX I etar ieto etar
SFX I etar ietas etar
SFX I etar ieta etar
SFX I etar ietan etar
SFX I etar iete etar
SFX I etar ietes etar
SFX I etar ieten etar
SFX I evar ievo evar
SFX I evar ievas evar
SFX I evar ieva evar
SFX I evar ievan evar
SFX I evar ieve evar
SFX I evar ieves evar
SFX I evar ieven evar
SFX I eblar ieblo eblar
SFX I eblar ieblas eblar
SFX I eblar iebla eblar
SFX I eblar ieblan eblar
SFX I eblar ieble eblar
SFX I eblar iebles eblar
SFX I eblar ieblen eblar
SFX I emblar iemblo emblar
SFX I emblar iemblas emblar
SFX I emblar iembla emblar
SFX I emblar iemblan emblar
SFX I emblar iemble emblar
SFX I emblar iembles emblar
SFX I emblar iemblen emblar
SFX I uar  o uar
SFX I uar  as uar
SFX I uar  a uar
SFX I uar  an uar
SFX I uar  e uar
SFX I uar  es uar
SFX I uar  en uar
SFX I iar  o iar
SFX I iar  as iar
SFX I iar  a iar
SFX I iar  an iar
SFX I iar  e iar
SFX I iar  es iar
SFX I iar  en iar
SFX I inar  no inar
SFX I inar  nas inar
SFX I inar  na inar
SFX I inar  nan inar
SFX I inar  ne inar
SFX I inar  nes inar
SFX I inar  nen inar
SFX I ilar  lo ilar
SFX I ilar  las ilar
SFX I ilar  la ilar
SFX I ilar  lan ilar
SFX I ilar  le ilar
SFX I ilar  les ilar
SFX I ilar  len ilar
SFX I izar  zo izar
SFX I izar  zas izar
SFX I izar  za izar
SFX I izar  zan izar
SFX I izar  ce izar
SFX I izar  ces izar
SFX I izar  cen izar
SFX I uchar  cho uchar
SFX I uchar  chas uchar
SFX I uchar  cha uchar
SFX I uchar  chan uchar
SFX I uchar  che uchar
SFX I uchar  ches uchar
SFX I uchar  chen uchar
SFX I umar  mo umar
SFX I umar  mas umar
SFX I umar  ma umar
SFX I umar  man umar
SFX I umar  me umar
SFX I umar  mes umar
SFX I umar  men umar
SFX I usar  so usar
SFX I usar  sas usar
SFX I usar  sa usar
SFX I usar  san usar
SFX I usar  se usar
SFX I usar  ses usar
SFX I usar  sen usar
SFX I ullar  llo ullar
SFX I ullar  llas ullar
SFX I ullar  lla ullar
SFX I ullar  llan ullar
SFX I ullar  lle ullar
SFX I ullar  lles ullar
SFX I ullar  llen ullar
SFX I unar  no unar
SFX I unar  nas unar
SFX I unar  na unar
SFX I unar  nan unar
SFX I unar  ne unar
SFX I unar  nes unar
SFX I unar  nen unar
SFX I upar  po upar
SFX I upar  pas upar
SFX I upar  pa upar
SFX I upar  pan upar
SFX I upar  pe upar
SFX I upar  pes upar
SFX I upar  pen upar
SFX I ustar  sto ustar
SFX I ustar  stas ustar
SFX I ustar  sta ustar
SFX I ustar  stan ustar
SFX I ustar  ste ustar
SFX I ustar  stes ustar
SFX I ustar  sten ustar
SFX I ular  lo ular
SFX I ular  las ular
SFX I ular  la ular
SFX I ular  lan ular
SFX I ular  le ular
SFX I ular  les ular
SFX I ular  len ular
SFX I ijar  jo ijar
SFX I ijar  jas ijar
SFX I ijar  ja ijar
SFX I ijar  jan ijar
SFX I ijar  je ijar
SFX I ijar  jes ijar
SFX I ijar  jen ijar
SFX I incar  nco incar
SFX I incar  ncas incar
SFX I incar  nca incar
SFX I incar  ncan incar
SFX I incar  nque incar
SFX I incar  nques incar
SFX I incar  nquen incar
SFX I itar  to itar
SFX I itar  tas itar
SFX I itar  ta itar
SFX I itar  tan itar
SFX I itar  te itar
SFX I itar  tes itar
SFX I itar  ten itar
SFX I irar  ro irar
SFX I irar  ras irar
SFX I irar  ra irar
SFX I irar  ran irar
SFX I irar  re irar
SFX I irar  res irar
SFX I irar  ren irar
SFX I islar  slo islar
SFX I islar  slas islar
SFX I islar  sla islar
SFX I islar  slan islar
SFX I islar  sle islar
SFX I islar  sles islar
SFX I islar  slen islar
SFX I illar  llo illar
SFX I illar  llas illar
SFX I illar  lla illar
SFX I illar  llan illar
SFX I illar  lle illar
SFX I illar  lles illar
SFX I illar  llen illar
SFX I igar  go igar
SFX I igar  gas igar
SFX I igar  ga igar
SFX I igar  gan igar
SFX I igar  gue igar
SFX I igar  gues igar
SFX I igar  guen igar
SFX I olar uelo olar
SFX I olar uelas olar
SFX I olar uela olar
SFX I olar uelan olar
SFX I olar uele olar
SFX I olar ueles olar
SFX I olar uelen olar
SFX I ocar ueco ocar
SFX I ocar uecas ocar
SFX I ocar ueca ocar
SFX I ocar uecan ocar
SFX I ocar ueque ocar
SFX I ocar ueques ocar
SFX I ocar uequen ocar
SFX I ordar uerdo ordar
SFX I ordar uerdas ordar
SFX I ordar uerda ordar
SFX I ordar uerdan ordar
SFX I ordar uerde ordar
SFX I ordar uerdes ordar
SFX I ordar uerden ordar
SFX I ornar uerno ornar
SFX I ornar uernas ornar
SFX I ornar uerna ornar
SFX I ornar uernan ornar
SFX I ornar uerne ornar
SFX I ornar uernes ornar
SFX I ornar uernen ornar
SFX I ostar uesto ostar
SFX I ostar uestas ostar
SFX I ostar uesta ostar
